【裁判字號】    97,易,289
【裁判日期】    971030
【裁判案由】    毒品危害防制條例
【裁判全文】
臺灣宜蘭地方法院刑事判決               97年度易字第289號
公  訴  人  臺灣宜蘭地方法院檢察署檢察官
被      告  甲○○
上列被告因毒品危害防制條例案件，經檢察官提起公訴（九十七
年度毒偵字第四九四號），被告就被訴事實為有罪之陳述，爰依
簡式審判程序判決如下：
    主  文
甲○○施用第二級毒品，累犯，處有期徒刑肆月，如易科罰金，
以新臺幣壹仟元折算壹日。
扣案攙有第二級毒品安非他命無法析離之殘渣袋壹只，沒收銷燬
之。扣案吸食器壹組及提撥器貳支，均沒收之。
    事  實
一、甲○○前因施用毒品案件，經本院裁定送觀察、勒戒後，認
    無繼續施用毒品之傾向，經臺灣宜蘭地方法院檢察署檢察官
    於民國八十八年六月三十日以八十七年度偵字第四二一五號
    為不起訴處分確定後，又因施用毒品案件，經本院裁定送觀
    察、勒戒後，認有繼續施用毒品之傾向，而再由本院裁定令
    其入戒治處所施以強制戒治，嗣因無繼續戒治之必要，經本
    院裁定停止戒治所餘期間並付保護管束，九十三年五月十三
    日保護管束期滿而執行完畢。然其上開施用毒品案件，則據
    臺灣宜蘭地方法院檢察署檢察官提起公訴，本院以九十二年
    度易字第二０五號判決判處有期徒刑四月確定，再與其前案
    應執行有期徒刑七年之殘刑接續執行後，於九十五年十月十
    二日縮刑期滿執行完畢。詎仍不知悔改，猶於九十七年四月
    十五日某時許，在其位於宜蘭縣頭城鎮○○○路六０號住處
    ，施用第二級毒品安非他命（下稱安非他命）一次。嗣於同
    年月十九日十七時許，經警在其上開住處當場查獲，並扣得
    其所有供施用安非他命所用之吸食器一組、提撥器二支與攙
    有安非他命無法析離之殘渣袋一只。
二、案經宜蘭縣政府警察局宜蘭分局報告臺灣宜蘭地方法院檢察
    署檢察官偵查起訴。
    理  由
一、上開事實，業據被告甲○○於警詢及本院審理時直承屬實，
    復有慈濟大學濫用藥物檢驗中心所出具，呈安非他命類陽性
    反應之檢驗總表在卷暨其所有供施用安非他命所用之吸食器
    一組、提撥器二支與攙有安非他命無法析離之殘渣袋一只扣
    案可稽，堪認其自白情詞是與真實相符，當可採憑。又被告
    前因施用毒品案件，經本院裁定送觀察、勒戒後，認無繼續
    施用毒品之傾向，經臺灣宜蘭地方法院檢察署檢察官於八十
    八年六月三十日以八十七年度偵字第四二一五號為不起訴處
    分確定後，又因施用毒品案件，經本院裁定送觀察、勒戒後
    ，認有繼續施用毒品之傾向，而再由本院裁定令其入戒治處
    所施以強制戒治，嗣因無繼續戒治之必要，經本院裁定停止
    戒治所餘期間並付保護管束，九十三年五月十三日保護管束
    期滿而執行完畢。至其上開施用毒品案件，則據臺灣宜蘭地
    方法院檢察署檢察官提起公訴，本院以九十二年度易字第二
    ０五號判決判處有期徒刑四月確定，再與其前案應執行有期
    徒刑七年之殘刑接續執行後，於九十五年十月十二日縮刑期
    滿執行完畢等情，則有臺灣高等法院被告前案紀錄表及臺灣
    宜蘭地方法院檢察署刑案資料查註紀錄表各一份存卷足考。
    本件事證已臻明確，被告犯行洵堪認定，應予依法論科。
二、核被告甲○○之所為，係犯毒品危害防制條例第十條第二項
    之施用第二級毒品罪。至其施用前持有安非他命之低度行為
    ，已為施用之高度行為所吸收，不另論罪。末查，被告前因
    施用毒品案件，經本院判處有期徒刑四月確定，再與其前案
    應執行有期徒刑七年之殘刑接續執行後，於九十五年十月十
    二日執行完畢，已詳前述，是其於徒刑執行完畢後五年內，
    故意再犯本件有期徒刑以上之罪，為累犯，應依刑法第四十
    七條第一項規定加重其刑。爰審酌被告歷經觀察、勒戒與強
    制戒治之戒毒程序及刑罰之科處與執行後，仍無法確實戒除
    毒害，本應對之科處較長刑期俾利隔離戒毒，惟念其坦承犯
    行，到庭態度尚佳，再參酌其犯罪動機、目的、手段、造成
    社會潛在侵害程度及施用毒品成癮性之犯罪特質等一切情狀
    ，量處如主文所示之刑，並諭知易科罰金之折算標準。至扣
    案殘渣袋一只，乃攙有安非他命無法析離之殘渣袋，此據被
    告供明屬實，是應依毒品危害防制條例第十八條第一項前段
    規定併予宣告沒收銷燬之。另扣案吸食器一組及提撥器二支
    ，則經被告供明皆屬其所有且供施用安非他命之物，自應依
    刑法第三十八條第一項第二款規定，併予諭知沒收之。
三、至被告甲○○雖持：其已供出毒品來源，應依法毒品危害防
    制條例第十七條減輕其刑，並聲請傳喚證人李榮貴以資證明
    等語置辯。惟查，被告於警詢筆錄中僅供稱毒品來源為一名
    綽號「黃仔」之男子，並未明確詳述「黃仔」之年籍資料與
    聯絡方式，是宜蘭縣警察局宜蘭分局無法根據被告描述情節
    擴大追查毒品來源等情，可見警詢筆錄及臺灣宜蘭地方法院
    檢察署檢察官九十七年度補證字第六九號、九十七年度蒞字
    第二０二七號補充理由書即明。又宜蘭縣警察局礁溪分局於
    被告指證毒品來源為黃松柏前，業於九十七年三月間查獲黃
    松柏涉及販賣毒品等罪嫌，是被告就此僅屬單純指證，要非
    經其供出毒品來源始得查獲黃松柏涉犯之販賣毒品犯行，亦
    有宜蘭縣警察局宜蘭分局偵辦甲○○涉嫌毒品危害防制條例
    案偵查報告及宜蘭縣政府警察局礁溪分局偵辦黃松柏涉嫌販
    賣毒品案偵查報告存卷足佐。職是之故，被告甲○○單純指
    證黃松柏涉嫌販賣毒品之行為，實與毒品危害防制條例第十
    七條規定不符，其所執辯解洵屬無據而無可取，傳喚證人李
    榮貴之聲請亦屬無由，本院認此部分事證已臻明確，並無傳
    喚證人再加調查之必要。特此敘明。
據上論斷，應依刑事訴訟法第二百七十三條之一第一項、第二百
八十四條之一、第二百九十九條第一項前段，毒品危害防制條例
第十條第二項、第十八條第一項前段，刑法第十一條前段、第四
十七條第一項、第四十一條第一項前段、第三十八條第一項第二
款，判決如主文。
本案經檢察官郭欣怡到庭執行職務
中    華    民    國    97    年    10    月    30    日
                  刑事第四庭法  官  陳嘉年
以上正本證明與原本無異。
如不服本判決應於收受本判決後10日內向本院提出上訴書狀，並
應敘述具體理由。若未敘述理由者，應於上訴期間屆滿後20日內
向本院補提理由書狀(均須按他造當事人之人數附繕本)。
                            書記官  葉瑩庭
中    華    民    國    97    年    10    月    30    日
附錄本案論罪科刑法條全文
毒品危害防制條例第十條第二項
施用第二級毒品者，處三年以下有期徒刑。


司法院資訊處製作；財團法人民間司法改革基金會備份。
